臺灣高等法院民事裁定
108年度抗字第1686號
抗告人  高桂毊
上列抗告人因與相對人陳偉周間請求侵權行為損害賠償事件，聲
請法官迴避，對於中華民國108年10月22日臺灣基隆地方法院108
年度聲字第54號裁定提起抗告，本院裁定如下：
    主  文
抗告駁回。
抗告費用由抗告人負擔。
    理  由
一、抗告意旨略以：原法院承審法官林淑鳳（下稱承審法官）曾
    任原法院107年度簡上字第32號抗告人與相對人間侵權行為
    損害賠償事件之承審法官，未公正審理即駁回抗告人之訴，
    依民事訴訟法第32條第7款規定，應自行迴避本件抗告人與
    相對人間請求侵權行為損害賠償事件（下稱本件訴訟）。又
    承審法官已連續3次裁定駁回追加訴訟，執行職務顯有偏頗
    之虞，原裁定駁回抗告人聲請承審法官迴避，自有未當，為
    此提起抗告，並聲明廢棄原裁定等語。
二、按法官有民事訴訟法第33條所定情事，當事人固得聲請法官
    迴避，使該當法官就當事人之具體訴訟事件不得執行審判職
    務。然應以其訴訟事件仍繫屬於法院，尚由該法官審理為要
    件。倘該事件已終結，不再繫屬於管轄之法院，或已非由當
    事人所指之法官所審理，即不得聲請該法官迴避（最高法院
    97年度台聲字第40號裁定意旨參照）。 
三、經查，抗告人前依民法第18條、第19條、第184條第1項、第
    195條第1項規定，訴請相對人賠償新臺幣（下同）10萬元及
    登報道歉，經原法院107年度基簡字第5號判決駁回其訴，抗
    告人不服提起上訴，復經原法院107年度簡上字第32號判決
    駁回上訴確定（下稱前案）；抗告人就同一事件更行起訴，
    經承審法官於民國108年8月8日以108年度訴字第313號裁定
    駁回（即本件訴訟），抗告人提起抗告後，經本院於108年1
    0月17日以108年度抗字第1227號裁定駁回確定。另抗告人先
    後於108年8月21日、同年9月21日追加張劍虹為被告及擴張
    賠償金額為20萬元，經承審法官以本件訴訟程序已終結，分
    別於108年8月26日、同年9月11日裁定駁回，抗告人先後提
    起抗告，經本院依序以108年度抗字第1232號、108年度抗字
    第1332號裁定駁回抗告確定等情，有上開裁判及本院民事書
    記官辦案進行簿可稽（見本院卷第25至57頁）。可見本件訴
    訟已終結，承審法官已無應執行之審理職務，顯不足以影響
    審判之公平，則抗告人聲請承審法官迴避，依上開說明，即
    無聲請迴避之必要與實益。至抗告人依民事訴訟法第32條第
    7款規定，主張承審法官應自行迴避云云，惟按民事訴訟法
    第32條第7款所稱之法官曾參與前審裁判者，係指法官曾經
    參與下級審審判，不得於上級審復行審判該事件而言（最高
    法院94年度台再字第50號判決意旨參照），承審法官雖參與
    前案及本件訴訟之審理，惟本件訴訟並非前案之上訴事件，
    亦即承審法官並無在上級審復行審判前案而損及抗告人審級
    利益之迴避事由，抗告人上開主張，容有誤會。從而，原裁
    定駁回抗告人之聲請，所持理由雖與本院不同，惟結論並無
    二致，仍應予維持。抗告意旨指摘原裁定不當，聲明廢棄，
    為無理由，應予駁回。
四、據上論結，本件抗告為無理由，爰裁定如主文。 
中    華    民    國    109    年    1    月    31    日
                  民事第四庭
                      審判長法  官  傅中樂
                            法  官  周祖民
                            法  官  趙伯雄
正本係照原本作成。
不得再抗告。
中　　華　　民　　國　　109 　年　　1 　　月　　31　　日
　　　　　　　　　  　　　　書記官  陳韋杉